臺灣臺中地方法院小額民事判決
　　　　　　 111年度沙小字第112號
原      告  富邦產物保險股份有限公司

法定代理人  羅建明  
訴訟代理人  林揚軒  
被      告  林春蘭  
上列當事人間請求損害賠償事件，本院於民國111年3月31日言詞
辯論終結，判決如下：
    主      文
被告應給付原告新臺幣41,122元，及自民國111年1月4日起至清
償日止，依照週年利率5％計算之利息。
訴訟費用新臺幣1,000元，由被告負擔。
本判決原告勝訴部分，得假執行。但被告如以新臺幣41,122元為
原告預供擔保後，得免為假執行。
    事實及理由
一、原告主張：被告於民國108年12月23日，騎乘車牌號碼000-0
    00號普通重型機車，行經臺中市沙鹿區台灣大道七段與台灣
    大道七段529巷口處，因其他引起事故之疏失或行為之過失
    ，以致碰撞原告承保，由訴外人黃鼎睿駕駛其所有之車牌號
    碼000-0000號自用小客車（下稱系爭車輛），經臺中市政府
    警察局清水分局清水交通分隊沙鹿小隊處理，被告駕駛前述
    車輛應負賠償責任。系爭車輛送修，共支出修復費用新臺幣
    （下同）41,122元（工資17,552元、塗裝23,570元），原告
    已依約賠付被保險人，依保險法第53條之規定，原告取得代
    位求償權。為此，依侵權行為及保險代位之法律關係提起本
    件訴訟請求被告給付。並請求法院判決：（一）被告應給付
    原告41,122元，及自起訴狀繕本送達次日起至清償日止依照
    年息5％計算之利息。（二）訴訟費用由被告負擔。 
二、被告抗辯：原告估價的時候就應該讓我了解，我都不知道，
    後來起訴的時候，我有跟原告反應，有些好像不是這樣的價
    位，價格應該更低一點。並聲明：請求駁回原告之訴，訴訟
    費用由原告負擔。
三、得心證之理由：
（一）原告主張上述系爭車輛因本件車禍受損，且系爭車輛經送
      修復，維修費用總計41,122元（工資17,552元、塗裝23,5
      70元）之事實，已據其提出初步分析研判表、臺中市政府
      警察局道路交通事故當事人登記聯單、道路交通事故現場
      圖、駕駛執照、行車執照、汽（機）車險理賠申請書、估
      價單、相片、電子發票證明聯等為證，復有本院主動向臺
      中市政府警察局清水分局調閱之本件交通事故全案卷宗資
      料在卷可查。而被告雖以前情抗辯，但並未提出任何證據
      供本院審酌，本院即無從認定其抗辯為真，本件經調查證
      據之結果，可信原告之主張屬實。
（二）「汽車（包括機器腳踏車）行駛時，駕駛人應注意車前狀
      況及兩車並行之間隔，並隨時採取必要之安全措施」道路
      交通安全規則第94條第3項定有明文。本件被告騎乘機車
      未注意上開規定，致擦撞停等紅燈之訴外人黃鼎睿駕駛車
      輛，造成訴外人黃鼎睿所有系爭車輛受損，既可認定，則
      被告應注意能注意，而未注意上揭規定，致肇本件車禍，
      自有過失，足以認定。
（三）因故意或過失，不法侵害他人之權利者，負損害賠償責任
      ；汽車、機車或其他非依軌道行駛之動力車輛，在使用中
      加損害於他人者，駕駛人應賠償因此所生之損害。但於防
      止損害之發生，已盡相當之注意者，不在此限，民法第18
      4條第1項前段、第191條之2分別定有明文。查，被告就本
      件肇事發生既有過失，自應對被害人即訴外人黃鼎睿所受
      車輛損害負侵權行為損害賠償責任。
（四）不法毀損他人之物者，被害人得請求賠償其物因毀損所減
      少之價額；負損害賠償責任者，除法律另有規定或契約另
      有訂定外，應回復他方損害發生前之原狀。因回復原狀而
      應給付金錢者，自損害發生時起，加給利息。第1項情形
      ，債權人得請求支付回復原狀所必要之費用，以代回復原
      狀。為民法第196條、第213條所明定。查，本件被告過失
      不法毀損系爭車輛，已如上述，依前開規定，自應負侵權
      行為損害賠償責任，則以修復金額作為賠償金額，自屬有
      據。查系爭車輛受損而支出修理費用計41,122元（工資17
      ,552元、塗裝23,570元），其中並無必須扣除折舊之零件
      部分，則系爭車輛維修費用之損害為41,122元。
（五）給付無確定期限者，債務人於債權人得請求給付時，經其
      催告而未為給付，自受催告時起，負遲延責任。其經債權
      人起訴而送達訴狀，或依督促程式送達支付命令，或為其
      他相類之行為者，與催告有同一之效力，民法第229條第2
      項定有明文。又遲延之債務，以支付金錢為標的者，債權
      人得請求依法定利率計算之遲延利息。但約定利率較高者
      ，仍從其約定利率；應付利息之債務，其利率未經約定，
      亦無法律可據者，週年利率為5％，民法第233條第1項及第
      203條亦有明文。本件原告對被告之前揭損害賠償債權，
      既經原告起訴而送達訴狀，被告迄未給付，當應負遲延責
      任。是原告請求被告給付自起訴狀繕本送達被告次日即11
      1年1月4日起至清償日止，依照週年利率5％計算之法定遲
      延利息，核屬有據，應予准許。
（七）綜上所述，原告依侵權行為及保險代位之法律關係，請求
      被告給付原告41,122元，及自111年1月4日起至清償日止
      ，依照週年利率5％計算之利息，為有理由，應予准許。
四、本件係依民事訴訟法第436條之8適用小額訴訟程序所為被告
    敗訴之判決，應依同法第436條之20規定，依職權宣告假執
    行；並依同法第436條之23準用第436條第2項，適用同法第3
    92條第2項規定，本院爰依職權酌定相當擔保金額宣告被告
    為原告預供擔保後，得免為假執行。
五、訴訟費用之負擔：依民事訴訟法第436條之19及第78條，確
    定本件訴訟費用額為1,000元（即原告所繳納之第一審裁判
    費），並由被告負擔。
中　　華　　民　　國　　111 　年　　4 　　月　　12　　日
                        臺灣臺中地方法院沙鹿簡易庭
                            法  官  劉國賓
以上為正本，係照原本作成。
如不服本判決，應於送達後廿日內，以判決違背法令為理由，向
本院提出上訴狀並表明上訴理由（上訴理由應表明一、原判決所
違背之法令及其具體內容；二、依訴訟資料可認為原判決有違背
法令之具體事實），如於本判決宣示後送達前提起上訴者，應於
判決送達後廿日內補提上訴理由書（須附繕本）。
中　　華　　民　　國　　111 　年　　4 　　月　　12　　日
                            書記官  許宏谷